臺灣嘉義地方法院民事判決
110年度簡字第3號
原      告  馬文聰  
訴訟代理人  楊漢東律師
被      告  周宏南  

訴訟代理人  湯光民律師
            劉昆銘律師
上列當事人間損害賠償事件，原告就本院109年度嘉交簡字第875
號過失傷害案件提起附帶民事訴訟，經本院刑事庭以109年度嘉
交簡附民字第46號裁定移送前來，本院於民國111年6月2日言詞
辯論終結，判決如下：
    主  文
一、被告應給付原告新臺幣(下同)1,095,434元，及自民國109年
    8月28日起至清償日止，依照年息百分之5計算的利息。
二、原告其餘之訴駁回。
三、訴訟費用由被告負擔百分之16，其餘由原告負擔。
四、本判決第1項，可以假執行，但被告如以1,095,434元，為原
    告預供擔保，可以免為假執行。
五、原告其餘假執行的聲請駁回。
    事實及理由
甲、程序方面：
一、下列各款訴訟，不問其標的金額或價額一律適用簡易程序：
    十一、本於道路交通事故有所請求而涉訟者。民國110年1月
    22日公布施行民事訴訟法第427條第2項第11款有明文規定。
    又修正之民事訴訟法簡易訴訟程序，依本施行法第12條第10
    項公告施行後，於修正前已繫屬之事件，其法院管轄權及審
    理程序依下列之規定：一、未經終局裁判者，適用修正後之
    規定。民事訴訟法施行法第4條之1第1款也有明定。本件原
    告起訴是主張108年11月20日上午6時左右，雙方在嘉義縣中
    埔鄉大義路所發生道路交通事故，向被告請求損害賠償，請
    求給付總金額為新臺幣（下同）6,996,654元及其法定遲延
    利息，依照修正前民事訴訟法規定，應該適用通常程序；但
    是，在前開民事訴訟法第427條第2項修正增訂第11款規定施
    行後，本件還沒有辯論終結，依據前述施行法第4條之1第1
    款規定，本件應該適用修正後的規定，改適用簡易程序審理
    。
二、訴狀送達後，原告不得將原訴變更或追加他訴，但擴張或減
    縮應受判決事項之聲明者，不在此限，民事訴訟法第255條
    第1項第3款定有明文。本件原告起訴時聲明：被告應給付原
    告9,093,136元，及自起訴狀繕本送達隔日起至清償日止，
    按年息百分之5計算之利息。之後在訴訟進行中，於110年8
    月24日變更聲明為：被告應給付原告6,996,654元，及自起
    訴狀送達隔日起至清償日止，按年息百分之5計算之利息（
    見本院卷一第329頁）。審核原告所為上開訴之變更，與上
    開規定相符，應予准許。
乙、實體方面：　　
一、原告主張：          
（一）被告在108年11月20日6時左右，駕駛車牌號碼0000-00號
      自用小客車（下稱被告汽車），沿嘉義縣中埔鄉和美村大
      義路往嘉義市方向行駛。於同日6時21分許，其駕車行經
      大義路83號前時，應知該路為劃設雙黃實線於路段中的道
      路，乃用以分隔對向車道，並雙向禁止超車、跨越或迴轉
      ，而其本應注意汽車在設有禁止迴車標誌或劃有分向限制
      線，禁止超車線、禁止變換車道線之路段，不得迴車，復
      依當時天候晴、日間自然光線，柏油路面乾燥無缺陷、無
      障礙物、視距良好，並無不能注意之情事，但是被告竟然
      疏忽沒有注意，因為要到對向車道旁購買早點，就貿然跨
      越分向限制線即雙黃實線，往左迴轉；原告恰好駕駛車牌
      號碼0000-00號自用小客車（下稱原告汽車），沿對向內
      側車道到同一地點，見狀後避讓不及，雙方汽車除因此發
      生碰撞外，原告汽車並因此衝出路面撞擊道路邊緣的水泥
      部分（下稱本件事故），造成原告同時受有右側膝部骨折
      脫臼、右側髖部挫傷、右側眼瞼及眼周圍開放性傷口、創
      傷性蜘蛛網膜下出血等傷害（下稱本件傷害）。被告上開
      行為經本院以109年度嘉交簡字第875號刑事判決認定犯過
      失傷害罪判處有期徒刑4月（得易科罰金）。因此，依民
      法第184條第1項、第191條之2、第193條第1項、第195條
      第1項等規定請求被告賠償。
（二）原告因為本件事故受有下列損失：
　　⒈醫藥費與增加生活上需要費用：
　　　原告因本件傷害支出醫療費用與增加生活上需要費用，共
      計139,510元。被告抗辯108年11月22日統一發票大布丁金
      額32元、同年月27日紅茶金額20元應該扣除，原告無意見
      。
    ⒉看護費：
　　  原告因本件傷害，行動不便，沒有辦法自理生活，戴德森
      醫療財團法人嘉義基督教醫院（下稱嘉義基督教醫院)診
      斷證明書認為原告須休養6個月。原告前3個月，是由看護
      人員照顧，每日支出2千元，共計支出18萬元。另3個月，
      是由原告家人輪流代為照顧原告，依照最高法院88年台上
      字第1827號判決意旨，也是比照雇用職業看護，此3個月
      也是以每日2千元為適當，共計18萬元。被告應賠償原告
      看護費用總計36萬元。
　　⒊減少勞動能力損失：
　　⑴原告於本件事故發生前是擔任職業遊覽車駕駛，每月收入
      為7萬元，因本件傷害，原告在108年11月20日施行外固定
      併修補手術，108年11月26日施行外固定器移除手術，並
      且在109年1月15日施行前十字韌帶重建手術，109年1月17
      日出院，術後6個月才可從事工作；又在109年3月12日施
      行關節鏡及前距腓韌帶修補併異物移除手術，109年3月16
      日出院，術後需休養6個月，因此，原告須自109年9月16
      日起才有辦法從事工作。所以，從本件事故發生日108年1
      1月20日起至109年9月16日止，此段期間，原告受有工作
      損失690,968元（計算式：7萬元×9個月＋7萬元×27/31月＝6
      90,968元，元以下四捨五入）。
　　⑵原告為67年3月7日出生，109年9月16日時為43歲，算至原
      告65歲退休尚有22年。依原告本件傷害前的身體健康狀態
      良好、專科肄業教育程度、專業駕駛技能、社會經驗等情
      況，可認原告在通常情形下，以每月收入7萬元，可取得
      年平均收入為84萬元，則原告請求一次給付22年的勞動能
      力減損的損害，損失比例依30％計算，依霍夫曼式計算法
      扣除中間利息（首期給付不扣除中間利息）計算，金額為
      3,806,176元【計算式：840,000元×15.00000000（為年別
      單利5%第22年霍夫曼累計係數）×30%＝3,806,176元，元以
      下四捨五入】。
　　⑶被告應賠償原告工作損失690,968元，以及減少勞動能損失
      3,806,176元。
　　⑷原告每月除了領取聖豐遊覽汽車股份有限公司（下稱聖豐
      公司）給付的7萬元薪資外，在非上班日的星期六、日及
      國定假日，另外還有駕駛遊覽車載客旅遊的收入，此部分
      收入金額每月也有大約5萬元。所以，原告請求每月7萬元
      的工作能力損失金額，已是最低的請求，並未太高。
　　⑸退步言，原告已經擔任大客車司機14年，依據被告提出的
      大客車司機薪資行情，7年年資的每月薪資有52,374元，
      則原告最少要以每月55,000元計算工作損失。
　　⒋精神慰撫金：
　　　原告因本件傷害，行動不便，生活無法自理，變成殘障狀
      態，身心受創極為嚴重，請求被告賠償精神慰撫金200萬
      元。
　　⒌因此，原告因本件事故，受有6,996,654元的損害（139,51
      0元＋360,000元＋690,968元＋3,806,176元＋2,000,000元）
      。
（四）聲明：⒈被告應該給付原告6,996,654元，及自起訴狀繕本
      送達隔日起至清償日止，按週年利率5％計算的利息。⒉願
      供擔保，請准宣告假執行。
二、被告答辯：
（一）對原告請求賠償的各項損害及金額，答辯如下：
    ⒈醫藥費與增加生活上需要費用部分：原告提出的醫療費用
      及增加生活上需要之費用單據，其中108年11月22日、27
      日7-ELEVEN電子發票分別是購買統一大布丁、紅茶，金額
      各為32元、20元，都不是因為受侵害，才有必要支付的費
      用，也不是因為本件傷害而需住院治療，於住院期間支付
      的伙食費，不應該屬於增加增加生活上需要的費用，參考
      最高法院民事庭96年度台上字第513號判決、89年度台上
      字第1485號判決，該2筆金額應該扣除。
    ⒉看護費用部分：這項目金額無意見。
    ⒊減少勞動能力損失部分：
　　⑴本件國立成功大學醫學院附設醫院(下稱成大醫院)的病情
      鑑定報告書（下稱成大醫院鑑定報告書）是依據醫療科學
      方式的專業鑑定，經認定原告勞動損失比例為10%，可以
      採信。原告主張本件成大醫院鑑定報告書不符合社會生活
      經驗，勞動損失應為30％才合理等情，不足以採信：
　　①原告所指「社會生活經驗」是不確定法律概念，依最高法
      院91年台上字第741號判決見解，民事訴訟法第222條第3
      項的經驗法則，除日常生活經驗外，也包含基於專門知識
      所得的經驗。本件成大醫院鑑定報告書就原告在「移行功
      能」與「平衡功能」為描述，並有作為論據相當於全人類
      障害的計算，即本件成大醫院鑑定報告書已詳細說明醫學
      鑑定應如何評估的論理過程，並附上計算方式。原告如果
      質疑本件成大醫院鑑定報告書，應就此報告所憑據「美國
      醫學會永久性障害評估」所做的全人障害評估及「加州永
      久性失能評估準則2」永久性失能評估，提出具體錯誤之
      處。
　　②本件成大醫院鑑定報告書並未見有明顯違反專業科學論據
      ，以得出明顯錯誤的特別經驗結論，原告所提質疑部分，
      該鑑定報書告已於「全人障害評估」中有詳細說明評估，
      所以原告勞動能力損失比例為10%乙情，足以採信。
　　⑵關於原告薪資收入部分，不應以現有的收入為計算基礎，
      而是以通常情形下，每月可獲得與其於車禍發生時所受薪
      資相等的收入為計算（最高法院91年度台上字第1823號判
      決、85年度台上字第1003號判決參照）。原告雖然提出聖
      豐遊覽汽車股份有限公司(下稱聖豐汽車公司)證明書以佐
      證每月薪資有70,000元，但是此與一般薪資水平落差極大
      ，所以否認原告每月薪資有70,000元。
    ⒋精神慰撫金部分：
      衡量兩造生活背景，被告66歲，初中肄業，無業，家庭生
      活經濟狀況為勉持。原告為42歲青壯人士，大專畢業，職
      業為大客車司機，年收入據其稱達84萬元為小康，但是原
      告所受本件傷害未達重傷程度，卻請求200萬元精神慰撫
      金，顯然過高，若全部准許，將造成被告生活上的困頓，
      剝奪被告生存上的尊嚴。
（二）原告就本件事故發生具有與有過失：
　　⒈本件109年度嘉交簡字第875號刑事判決已經認定雙方對本
      件事故的發生原因都有過失。且原告在109年5月28日警局
      調查筆錄，已經自承「行車時速大約60公里」、「到肇事
      地點前我看到對方從對向車道迴轉，對方車頭已經超過雙
      黃線到我的車道了」、「我當時繼續行進並鳴按喇叭示警
      」、「我按喇叭之後對方仍繼續前進，我便緊煞車並往右
      閃避，但仍發生擦撞。」等語，而原告是職業大客車駕駛
      ，對於車輛駕駛避免發生碰撞事故的防範措施應採取較相
      對於一般駕駛具有較高的注意義務，但是原告於明知超速
      的情形下，既然看見被告車頭已經超過雙黃線至其車道，
      當應採取煞車減速或停止車輛以避免車禍事故發生，原告
      卻是採取以繼續行進及鳴按喇叭示警效果不彰的方式，顯
      然採取不足防範措施而未盡善良管理人的注意義務。
　　⒉依交通部公路總局110年8月10日路覆字第1100082792號函
      的車速計算公式，原告汽車在發生本件事故前的車速至少
      有超過時速70公里，所以原告主張覆議意見書估算原告汽
      車在肇事前平均車速至少時速70公里並無依據一事，不可
      以採信。
　　⒊中央警察大學交通學系陳高村副教授曾指出：「就算對方
      闖紅燈，如果仍然有足夠的反應時間，就必須採取防止結
      果發生的行為，否則就是違反了不作為義務而必須擔負法
      律上的青任，一般在學理上來說：A.反應時間>2.5秒，人
      完全可以反應，如果超過2.5秒反應時間還發生事故，就
      必須擔負完全的責任。B.反應時間<0.75秒，人完全無法
      反應，也就是所謂的來不及、猝不及防，剩下不到0.75秒
      ，就不認定人仍有防免義務，因為在客觀科學上根本不可
      能作出有效防免的反應。C.0.75秒<反應時間<2.5秒，在
      這樣範圍的剩餘反應時間，就必須要去計算人的責任比例
      。」等語。而覆議意見書基於駕駛人駕駛時對車前狀況的
      反應，在預見前方交通狀況的情形下，計算駕駛人的可預
      見的反應時間與可反應的迴避的距離，認為如果原告汽車
      在肇事前如果是依照路段速限時速50公里行使時，應有足
      夠的反應煞停距離供防範本件事故的發生，所以認定原告
      汽車行經道路中央劃設有分向限制線的路段，超速行駛造
      成遇到本件事故狀況煞閃不及，也有疏失等情。也就是原
      告在可預見被告汽車跨越分向限制線迴車位置時，來起算
      原告的反應時間，則此時原告仍超速行駛造成本件事故發
      生，就不能認為是沒有過失。所以原告主張從原告煞車燈
      亮起到碰撞時只有1秒的反應時間，與覆議意見書不符，
      不可以採信。
　　⒋原告忽略道路交通安全規則第106條規定，汽車行駛時，駕
      駛人應注意車前狀況，並隨時採取必要的安全措施等情，
      誤解信賴保護原則而認定原告無過失，顯然欠缺法律依據
      。且依前開所述，交通部公路總局的函文有說明計算公式
      而計算出原告超速的行為，縱使原告主張無法預見或者是
      就算遵行也無法迴避等情，都是假設的因果關係，不是條
      件關係。
（三）聲明：⒈原告之訴及其假執行之聲請均駁回。⒉如受不利判
      決願供擔保，免為假執行。
三、法院的判斷：
(一)汽車、機車或其他非依軌道行駛之動力車輛，在使用中加損
    害於他人者，駕駛人應賠償因此所生之損害，民法第191條
    之2前段有明文規定。
(二)原告主張被告在雙黃線迴轉導致本件事故發生，及原告受有
    本件傷害的事實，已經提出診斷證明書（見附民卷第15頁）
    為證，且被告因前述過失行為致人受傷經本院刑事庭以109
    年度嘉交簡字第875號判決判處有期徒刑4月等情形，已經本
    院調取前述案件卷宗核閱無誤，被告也沒有爭執自己就本件
    事故發生有過失，原告前述主張，應該可以相信是真實的。
    所以，原告本於侵權行為損害賠償的法律關係，請求被告負
    損害賠償責任，屬於有法律依據。
(三)就原告請求賠償的金額論述如下：
　⒈醫藥費及增加生活所需費用部分：原告主張自己因為本件傷
    害至醫院就醫，及因此增加生活所需花費，扣除108年11月2
    2日大布丁金額32元、同年月27日紅茶金額20元，因而支出1
    39,458元（139,510元－32元－20元＝139,458元），已經提出
    昌農汽車拖吊服務簽認單、統一發票、免用統一發票收據、
    戴德森醫療財團法人嘉義基督教醫院門診收據、住院費用收
    據（見本院卷一第75至137頁），被告也不爭執，原告請求
    此部分的費用，應該准許。
　⒉看護費用部分：原告主張因本件傷害需休養6個月，已經提出
    嘉義基督教醫院診斷證明書為依據(見本院卷一第343頁)。
    原告請求被告給付看護費用36萬元，被告沒有爭執，此部分
    請求，應該准許。
　⒊工作損失：
　①被告並不爭執原告自108年11月20日起至109年9月16日止不能
    工作的情形，惟否認原告每月薪資有7萬元等語。
　②原告雖然提出聖豐汽車公司之證明書，記載「本公司承攬國
    立民雄農工校車業務，其中第10車同仁中埔線，由馬文聰先
    生（身分證號Z000000000)承包，自108年1月〜108年11月平
    均車資每月70000元整」等語(見附民卷第25頁)。然而，被
    告否認上情，且上開金額也與原告個人綜合所得稅申報資料
    不符(見本院卷二第93至95頁)。經本院函詢聖豐汽車公司，
    聖豐汽車公司亦表示無法提供原告薪資計算明細等資料(見
    本院卷二第79頁)，原告也未提出其他資料證明，則就原告
    提出的前開書證，尚不足以證明原告實際每月平均確有薪資
    7萬元的收入。
　③本院參酌最低基本工資是一般勞工在通常情況下所可能取得
    的最低收入，且原告也以最低工資作為勞保投保薪資(見本
    院卷二第112至114頁)，依此即108年度為23,100元，109年
    度為23,800元，作為原告無法工作的薪資損失計算基準，應
    屬適當。
　④是原告於不能工作期間即自108年11月20日起至109年9月16日
    止，原告得請求不能工作損失應為234,663元。(計算式如附
    表)。
　⒋勞動能力減損部分：
　①原告因本件事故而受有本件傷害。經本院囑託成大醫院就原
    告病症是否已經固定？病症如果已經固定，則勞動能力減損
    、減損期間、比例等事項進行鑑定，該鑑定結果認為：本院
    採用「勞工保險失能年金給付個別化專業評估作業」指定之
    「美國醫學會永久性障害評估指南」與「加州永久性失能評
    估」，以鑑定勞動能力喪失或減損比例。本永久性失能評估
    強調受評估個案需達到最佳醫療改善(maximummedicalimpro
    vement)，否則評估結果將可能因為治療或病情進展而有所
    改善或惡化。個案於109年1月15日施行前十字韌帶重建手術
    ，於109年3月12日施行關節鏡及前距腓韌帶修補併異物移除
    手術，最近一次手術距離本院門診評估日約1年1個月。預估
    未來持續接受醫療其進步程度應無明顯差異，建議可視為病
    症固定及已達最佳醫療改善。本院評估全人障害損失9%，經
    未來營利能力、職業別、年齡調整相當於勞動能力減損10%
    等語。此有該院110年6月2日成附醫秘字第1100010623號函
    及病情鑑定報告書（見本院卷一第207至220頁）可佐。堪認
    原告確因本件事故受傷，造成勞動能力減損，減損比例為10
    %。
　②而成大醫院所依據的美國醫學會障害指引評估既有其客觀科
    學論證之憑信性，自可採為本件認定的依據，故原告減損勞
    動能力之比例應可認定為10%。原告雖主張成大醫院鑑定報
    告不符合社會生活經驗，不可採信等語。但是成大醫院已於
    上載鑑定意見中敘明所採用之鑑定標準、鑑定方法、為鑑定
    基礎之客觀檢查數據等項，並說明據以得出鑑定結論的理由
    ，經核並無何等論理或邏輯上的謬誤，或與客觀經驗法則顯
    然相悖的情事。則成大醫院本於專業所為的前開鑑定內容，
    自屬可採。原告主張成大醫院鑑定的勞動能力減損比例過低
    等語，尚無可採。
　  又查原告因本件事故所致傷害，於109年1月15日施行前十字
    韌帶重建手術，於109年3月12日施行關節鏡及前距腓韌帶修
    補併異物移除手術，最近一次手術距離成大醫院門診評估日
    約1年1個月。預估未來持續接受醫療其進步程度應無明顯差
    異，建議可視為病症固定及已達最佳醫療改善等情，有鑑定
    報告在卷為憑（見本院卷第209頁），可認原告因本件車禍
    事故所受傷勢，經109年3月12日手術後症狀固定，故本件有
    關勞動能力減損之起算日以109年3月12日為主。
  ③原告為67年3月7日生，前述工作損失之期間屆滿翌日即109
  　年9月17日起計至法定強制退休年齡65歲（勞動基準法第54
　  條第1項第1款規定參照）止，尚能工作22年5月18日。準此
　  ，原告得請求之減少勞動能力損害，依霍夫曼式計算法扣除
　  中間利息（首期給付不扣除中間利息）核計其金額為新臺幣
    430,784元【計算方式為：2,380×180.00000000+(2,380×0.0
    0000000)×(181.00000000-000.00000000)=430,784.0000000
    000。其中180.00000000為月別單利(5/12)%第269月霍夫曼
    累計係數，181.00000000為月別單利(5/12)%第270月霍夫曼
    累計係數，0.00000000為未滿一月部分折算月數之比例(18/
    28=0.00000000)。採四捨五入，元以下進位】。
　⒌精神慰撫金部分：
　①不法侵害他人之身體、健康、名譽、自由、信用、隱私、貞
    操，或不法侵害其他人格法益而情節重大者，被害人雖非財
    產上之損害，亦得請求賠償相當之金額。其名譽被侵害者，
    並得請求回復名譽之適當處分，民法第195條第1項定有明文
    。又按不法侵害他人人格權，被害人受有非財產上損害，其
    請求加害人賠償相當金額之慰撫金時，法院對於慰撫金之量
    定，應斟酌實際加害情形，所造成影響、被害人痛苦之程度
    、兩造之身分地位、經濟情形及其他各種狀況，以核定相當
    之數額（最高法院51年台上字第223號判例參照）。
　②原告因被告過失行為受有本件傷害，其精神上受有相當的痛
    苦，可以認定。經審酌原告自陳大專畢業、擔任駕駛工作、
    家庭經濟狀況小康，被告自陳初中畢業、目前無業、家庭經
    濟狀況勉持(見警卷第2頁、第5頁)等身分、地位、經濟能力
    、被告侵害行為、原告受有本件傷害的程度等一切情狀，認
    原告請求的慰撫金200萬元尚屬過高，應以40萬元較為適當
    。
　6.基上，被告應賠償原告損害為1,564,905元(139,458元＋36萬
    元＋234,663元＋430,784元＋40萬元＝1,564,905元)。
（四）原告就本件事故發生與有過失：　　　
    ⒈按損害之發生或擴大，被害人與有過失者，法院得減輕賠
      償金額，或免除之，民法第217條定有明文。此項規定之
      目的，在謀求加害人與被害人間之公平，故在裁判上法院
      得以職權減輕或免除之（最高法院85年台上字第1756號判
      例意旨參照）。
    ⒉行車速度，依速限標誌或標線之規定，無速限標誌或標線
      者，行車時速不得超過五十公里，道路交通安全規則第93
      條第1項第1款前段也有明文。
    ⒊查，發生本件事故路段的最高速限為時速50公里，有道路
      交通事故調查報告表（一）可稽（見警卷第11頁），又原
      告於刑事案件警詢時自承其當時時速為60公里（見警卷第
      6頁)。且經本院囑託逢甲大學車輛行車事故鑑定研究中心
      (下稱鑑定人)鑑定肇事原因，鑑定人依據當時監視錄影中
      原告汽車於本件事故前行駛之時間及距離，計算出原告汽
      車當時平均車速約為時速90.9公里乙節，有逢甲大學鑑定
      報告可稽（見本院卷二第18至23頁），堪認原告汽車確實
      有超速的違規。再者，若原告汽車依當時車速約90.9公里
      /時的狀況下，在看見被告車輛行至分向限制線時，開始
      採取煞車反應應無足夠時間將車輛煞停避免本件事故；若
      原告汽車以該路段速限50公里/時行駛時，則在見被告汽
      車行至分向限制線時至兩車發生碰撞有約3.24秒，原告汽
      車駕駛見前方狀況將車輛煞停所需之全部停車時間為3.14
      秒。則若原告汽車當時車速依該路段速限50公里/時行駛
      ，遇被告汽車跨越分向限制線迴車之行為，是有機會將車
      輛煞停避免本件事故之發生。有逢甲大學鑑定報告在卷可
      佐(見本院卷二第27至29頁)。
    ⒋因此，倘若原告未超速即有足夠時間可在本件事故發生前
      煞停原告汽車而避免事故的發生，但因原告超速以時速90
      .9公里行駛，致來不及反應，因而發生二車碰撞的本件事
      故，足認原告對於本件事故的發生與有過失。
    ⒌本院權衡違規及過失情節輕重等情，認原告及被告就本件
      車禍事故的發生，應負的責任比例各為三成及七成，始為
      合理。因此，原告得請求被告賠償的金額，扣除其應負的
      責任比例後，應為1,095,434元（計算式：1,564,905元×0
      .7＝1,095,434元，元以下四捨五入）。
四、結論，原告依民法第191條之2規定，請求被告給付1,095,43
    4元，及自起訴狀繕本送達被告隔日即109年8月28日起至清
    償日止，按年息5%計算之利息部分，為有理由，應予准許；
    逾此部分的請求，為無理由，不應准許。
五、本件原告勝訴部分是依民事訴訟法第427條第1項適用簡易程
    序的案件所為被告敗訴的判決，依同法第389條第1項第3款
    之規定，應依職權宣告假執行。被告陳明願供擔保請准宣告
    免為假執行，與法律規定相符，因此酌定相當的擔保金額，
    予以准許。至於原告請求無理由的部分，其假執行的聲請，
    就沒有依據，一併駁回。
六、本件訴訟的事實已經明確，當事人提出其他的攻擊防禦方法
    及證據，都已經法院詳細斟酌，經認定不影響本件判決的結
    果，所以不一一論述。
七、訴訟費用負擔之依據：民事訴訟法第79條。　　
中　　華　　民　　國　　111 　年　　6 　　月　　23　　日
                  民事第一庭法　官　吳芙蓉   
以上正本係照原本作成
如對本判決上訴須於判決送達後20日內向本院提出上訴狀 
如委任律師提起上訴者，應一併繳納上訴審裁判費。 
中　　華　　民　　國　　111 　年　　6 　　月　　27　　日
                            書記官　王立梅
附表：
108年11月:23,100元×11/30日＝8470元
108年12月：23,100元
109年1月至8月：23,800元×8＝190,400元
109年9月：23,800元×16/30日＝12,693元(元以下四捨五入)
合計：234,663元。